臺灣臺北地方法院刑事裁定　
111年度聲判字第127號
聲  請  人  
即  告訴人  丁肇聰
代  理  人  王嘉翎律師
被      告  黃珮穎
      （原名黃意雯）


上列聲請人因告訴被告侵占等案件，不服臺灣高等檢察署檢察長
民國111年4月25日111年度上聲議字第3631號駁回聲請再議之處
分（原不起訴處分案號：臺灣臺北地方檢察署110年度偵續字第1
4號），聲請交付審判，本院裁定如下：
    主  文
聲請駁回。
    理  由
一、聲請意旨詳如「刑事交付審判聲請狀」及「刑事交付審判補
    充理由狀」所載（如附件）。
二、按告訴人不服上級法院檢察署檢察長或檢察總長認再議為無
    理由而駁回之處分者，得於接受處分書後10日內委任律師提
    出理由狀，向該管第一審法院聲請交付審判；法院認交付審
    判之聲請不合法或無理由者，應駁回之，刑事訴訟法第258
    條之1第1項、第258條之3第2項前段分別定有明文。經查：
    聲請人即告訴人（以下稱聲請人）甲○○以被告乙○○涉犯侵占
    案件，向臺灣臺北地方檢察署（下稱臺北地檢署）檢察官提
    出告訴，經該署檢察官於民國111年3月9日以111年度偵續字
    第14號為不起訴處分後，聲請人於同年4月8日聲請再議，經
    臺灣高等檢察署（下稱高檢署）檢察長審核結果，認原不起
    訴處分核無不當，再議無理由，於同年4月25日以111年度上
    聲議字第3631號處分駁回再議後，該處分書於同年4月29日
    送達，嗣聲請人於處分書送達後10日內之同年5月5日，委任
    律師為代理人向本院聲請交付審判，尚未逾法定不變期間等
    情，業經本院調閱高檢署111年度上聲議字第3631號卷（下
    稱上聲議卷）及臺北地檢署111年度偵續字第14號偵查卷宗
    （下稱偵續卷；含108年度他字第6026號卷【下稱他字卷】
    一、二、109年度偵字第28708號卷【下稱偵字卷】）查明屬
    實，並有聲請人所提本件刑事交付審判聲請狀上所蓋本院收
    文戳日期可稽，是聲請人本件交付審判之聲請，在程序上係
    屬適法，合先敘明。
三、次按法院認交付審判之聲請不合法或無理由者，應駁回之，
    刑事訴訟法第258條之3第2項前段定有明文。又向法院聲請
    交付審判，雖係對於「檢察官不起訴或緩起訴裁量權」制衡
    之一種外部監督機制，然法院就檢察官所為不起訴或緩起訴
    處分是否正確加以審查，以防止檢察機關濫權，依此立法精
    神，同法第258條之3第3項規定，法院審查聲請交付審判案
    件時「得為必要之調查」，其調查證據之範圍，自應以偵查
    中曾顯現之證據為限。而同法第260條對於不起訴處分已確
    定或緩起訴處分期滿未經撤銷者，不得再行起訴之規定，其
    立法理由說明所謂不起訴處分已確定者，包括「聲請法院交
    付審判復經駁回者」之情形在內，是前述「得為必要之調查
    」，其調查證據範圍，更應以偵查中曾顯現之證據為限，不
    得就告訴人新提出之證據再為調查，亦不得蒐集偵查卷以外
    之證據。否則，將與刑事訴訟法第260條之再行起訴規定混
    淆不清，亦將使法院兼任檢察官之責，而有回復「糾問制度
    」之虞。況案件一經法院裁定交付審判，即如同檢察官提起
    公訴般，使案件進入審判程序，則法院裁定交付審判之前提
    ，必須偵查卷內所存證據已達刑事訴訟法第251條第1項所謂
    「足認被告有犯罪嫌疑」程度，亦即案件已經跨越起訴門檻
    ，檢察官未行起訴情形下而言。縱法院事後審查交付審判案
    件，對於檢察官所認定事實或有不同判斷，但如該案件仍須
    另行蒐證始能判斷應否交付審判者，因交付審判審查制度並
    無如同再議救濟制度得為發回原檢察官續行偵查之設計，法
    院仍應依同法第258條之3第2項前段規定，以聲請無理由裁
    定駁回。
四、經查：
　㈠聲請人告訴意旨略以：被告為聲請人所設立「臺北市私立快
    樂諾貝兒幼兒園（址設臺北市○○區○○路0段000○0號2樓，下
    稱快樂幼兒園）」之主任，並自106年起，負責快樂幼兒園
    經營事務，為從事業務之人。被告竟意圖為自己不法之所有
    及利益，基於業務侵占及背信之犯意，而為下列犯行：
  1.於107年至108年間，向快樂幼兒園學生家長收取共新臺幣（
    下同）1,201,767元註冊費及學費後，卻未將該款項交付予
    聲請人或用於支付快樂幼兒園相關支出，而將該款項侵占入
    己。
　2.被告復以須支付如附表所示之代訂學生羊奶費等款項為由，
    要求聲請人撥付如附表所示款項（共計515,326元），惟被
    告於收取該款項後，竟未付款予廠商，將515,326元款項侵
    占入己。
　3.被告為掩飾其上開侵占快樂幼兒園款項，竟另基於偽造私文
    書之犯意，虛偽製作快樂幼兒園105年至108年帳冊、107年7
    、8月份之收支表、及營養午餐廠商108年2、3月份之請款明
    細，足以生損害於聲請人。
  4.因認被告涉有刑法第210條偽造私文書、同法第336條第2項
    業務侵占、同法第342條第1項背信罪嫌。
  ㈡嗣經臺北地檢署檢察官偵查（111年度偵續字第14號）後，認
  以：
  1.告訴暨報告意旨㈠部分：聲請人認被告涉有此部分犯行，無非
    係以聲請人之指訴、被告於離職前製作之財物交接單、快樂幼
    兒園開立之收據、學生家長出具之切結書2份及聲請人與學生
    家長之調解紀錄等為其主要論據。然查：
    ⑴代理人王嘉翎律師陳稱：107、108年間，聲請人都在大陸地區，
      快樂幼兒園的業務都由被告處理，財務交接單為被告所製作
      ，除了此交接單外，很多學費收據都欠缺，只能按此交接單
      認定被告侵占之費用等語，核與被告供陳情形大致相符，
      是憑印象寫下此交接單。是以被告於108年1月至5月間負責
      收取之費用，是否確係聲請人指述之1,201,767元，已有
      疑義。
    ⑵再者，依聲請人及代理人王嘉翎律師歷次之陳述，顯然於被告
      離職前，聲請人僅要求被告製作上開財務交接單，雙方並
      未就幼兒園內之餘款及歷月財務單據進行查證核對，則此部
      分既無證據足認被告確實有將其所收取之註冊費及學費挪
      為私用或侵占入己，自不能僅以被告曾負責幼兒園註冊費
      及學費收取之工作，即認被告有為此部分侵占犯行。
  2.告訴暨報告意旨㈡部分：依聲請人陳報之聲請人支付寬大食
    品有限公司（下稱寬大公司）108年3、4月午餐費之單據、支
    付108年3月份電費之公款請領申請單等書面證據及證人陳建宏
    、湯詠旭之證述，截至108年5月底，聲請人固曾向相關單位
    支付如附表編號2、3、8至11所示之欠費，且確有如附表編
    號1、4至7、12至14之費用尚未繳納。惟：
　　⑴依聲請人所述，被告在快樂幼兒園任職至108年5月底即離職；
      而如附表編號1、4至9、13所示之積欠廠商款項等事，其
      發生時間均為108年2至8月間。又被告於111年2月7日刑事
      陳報狀載以:「…108年5月14日幼兒園同事即證人湯詠旭(T
      OM)請款電費7,760元，並於群組中要求JERRY CHIU(即聲
      請人配偶)先確認，JERRY CHIU並於公款請款單上簽名核
      實」等文字，並有公款請領申請單照片1張附卷可參，觀
      諸上開公款申請單，申請老師欄位係「TOM」簽名，是被
      告上開所辯尚非無據，要難僅憑快樂幼兒園嗣後繳交如附
      表編號13所示之款項，即認被告有為侵占及背信之犯行。
　　⑵被告定期均需依聲請人或其配偶邱湘潔之指示，將幼兒園
      每月利潤結算表及下個月預估利潤結算表傳送予邱湘潔，供
      其2人審閱，有被告與邱湘潔之微信對話紀錄翻拍照片附卷
      可佐；而被告除需以向學生收取之費用支付幼兒園相關營
      運支出外，尚需配合聲請人或邱湘潔之要求，將幼兒園收
      取之款項匯至渠等指定之銀行帳戶，已如前述，自無法排
      除係因斯時幼兒園有其他費用需優先支出或因被告未將該
      支出列入預估利潤結算表而未支付，自難謂被告所為有何侵
      占及背信之故意。
　　⑶經向寬大公司調取快樂幼兒園108年2月至同年8月間之午餐請
      款明細表，固與上開聲請人所提出之午餐請款明細表內所
      載之餐數不同，有寬大公司110年4月1日寬大食字第11004010
      1號函及所附請款明細附卷可稽。惟被告均會定期將幼兒
      園每月利潤結算表及下個月預估利潤結算表傳送予邱湘潔，
      供聲請人及邱湘潔審閱，且經比對聲請人提出之午餐請款
      明細表數量與寬大公司提供之數量差異尚非巨大，是以被告所
      辯：報表可能是聲請人擬撰，無相關依據等語，尚非全然
      不可採；再者，上開重複請款清單為聲請人單方面所製作
      ，且聲請人於偵查中自始均未提出任何證據以佐證被告確
      有如重複請款單上所載之重複請款行為，核與被告辯稱情
      形大致相符，自不能僅以聲請人之指訴，即認被告有為此
      部分犯行。
  3.告訴暨報告意旨㈢部分（即原偵字案犯罪事實【五】)：
    聲請人認被告涉有此部分犯行，無非係以聲請人之指訴、聲
    請人製作之餐費虛報差額表中，「黃意雯報銷」欄位金額比
    「寬大請款」欄位金額高為其主要論據。惟聲請人未提供報
    銷依據或證明單據證明，「黃意雯報銷」欄位是否真實尚屬
    有疑，且被告會按月提供幼兒園每月利潤結算表及下個月預
    估利潤結算表，因營養午餐之預估數量與實際數量不同，以致兩者
    會有不同之數量，此部分亦難單憑聲請人單方面之指訴，即認
    被告有偽造文書之犯行。
　4.綜上，被告所辯，尚非無稽，應堪採信。此外，復查無其他
    積極證據足認被告有何業務侵占等犯行。揆諸首揭法條及判決
    要旨，應認其犯罪嫌疑尚有未足。
　㈢聲請人等聲請再議意旨雖以：　
　1.關於學費部分，財務交接單既為被告親自手寫，且被告亦承
    認該交接單為其親寫，則被告既然在臺灣為常居大陸之聲請
    人處理幼兒園事務，相關財務出納會計都是被告處理，相關
    單據收據也都在被告手中，被告不論是以其收受學費之紀錄
    、單據或與家長互動情形為依據，所寫下來多位學生的學費
    收費狀況(還包括補助金額、收款期間、月份等），豈能容
    被告一句「憑印象」而完全推翻自己手寫交接單之真實性？
　2.被告稱學費為一整期預收制，為何聲請人不知道？為何被告
    在回報給聲請人時還將其預收整期的學費拆分成月結給聲請
    人？而被告把整期預收的學費拆分成月結時，剩餘未用的收
    入，被告如何保管？存放於那個帳戶？被告是否有挪用行為
    ？被告稱學費是預收制，又稱學費是匯款、刷卡、現金收取
    等，但被告卻未說明：每期缴費金額如此大，家長是否都缴
    現金？刷卡金額有多少？使用哪一台刷卡機？進入哪個銀行
    帳戶？
　3.聲請人曾與幼兒園家長於文山區調解委員會就家長要求退費
    事宜進行調解，家長主張先前已經將學費繳給被告，事後要
    求園方退費，聲請人提出調解書，針對家長張若男、蔡美燕
    、邱素梅、黃景煌等人分別退費80,000元、12,000元、70,0
    00元、95,852元等學費，其中要求退費時已無法提出收據之
    家長，更切結當時他們已將學費繳交給被告，上開金額都是
    遭被告收走，事後卻是由聲請人退費給家長，被告有侵占及
    背信之情云云。
　㈣惟高檢署審核後認為：
　1.原檢察官查明：
　　⑴依聲請人及代理人歷次之陳述，被告離職前聲請人僅要求被告
      製作財務交接單，雙方並未就幼兒園內之餘款及歷月財務
      單據進行查證核對，則此部分既無證據足認被告確實有將
      其所收取之註冊費及學費挪為私用或侵占入己，自不能僅
      以被告曾負責幼兒園註冊費及學費收取之工作，即認被告
      有侵占行為。
　　⑵被告依聲請人或邱湘潔之指示，定期將幼兒園每月利潤結算
      表及下個月預估利潤結算表傳送予聲請人及邱湘潔，供其2
      人審閱，有被告與邱湘潔之微信對話紀錄翻拍照片附卷可
      佐（見他字卷二第79至145頁被證3）；而被告除需以向學
      生收取之費用支付幼兒園相關營運支出外，尚需配合聲請
      人或邱湘潔要求，將幼兒園收取之款項匯至渠等指定之銀
      行帳戶，自無法排除係因斯時幼兒園有其他費用需優先支
      出或因被告未將該支出列入預估利潤結算表而未支付，自難
      謂被告所為有何侵占及背信之故意。
  2.被告又稱：伊收進來的學費都是直接匯入學校帳戶或刷卡或
    付現給學校合作廠商，如餐費、消防、建築師事務所（做工
    安）等，學費是預繳制，繳費方式，期繳是指一次收6個月
    學費，這樣學生會比較便宜，月繳是按月繳費，聲請人追帳
    很緊，有時候學生晚於結帳日才繳，伊就必須先墊付；學校
    的支出看配合的廠商，收進來的學費等，支出給廠商、員工
    薪資、營運費如水電費、聲請人的房貸、房租、信貸等費用
    ，剩餘的是盈餘，就依聲請人指示匯到指定的帳戶，帳戶有
    些是臺灣，有些是大陸；財務交接單是108年5月24日伊要離職
    前，聲請人叫伊去一個房間，要伊寫每一個小朋友的註冊費
    及學費，當時伊完全沒有任何資料，伊是憑印象寫下的，伊
    寫的時候是108年5月24日，6月以後的學費還沒有收，所以
    學費金額才會記缺6、7、8月3個月，幼兒園的學費袋伊都會
    收好，放在倉庫裡，當時是聲請人的太太自己把學費袋弄丟
    了，聲請人逼迫伊要寫這些，伊不寫聲請人不讓伊離開等語
     (見他字卷二第39頁、偵字卷第355頁，偵續卷第37至39頁)
    。而代理人陳稱：107、108年間，聲請人都在大陸地區，幼兒園
    的業務都由被告處理，被告收的費用要用來支應幼兒園費用給
    廠商，註冊費要交給聲請人，聲請人主要都是看被告整理出
    來的報表，財務交接單為被告所製作，聲請人手中的證據就
    是這些，請依法認定等語(見偵字卷第127至128頁)。可知聲
    請人在被告離職前，要被告寫出每位學生的註冊費及學費，
    而被告未有相關資料情形下，只能依憑其經歷之印象寫下交
    接單，並不違常情。是以被告於108年1月至5月間負責收取之
    費用，是否確係聲請人指述之1,201,767元，已有疑義。
　3.被告收取之學費，既要匯入學校帳戶或刷卡或付現給學校合
    作廠商，如餐費、消防、建築師事務所(做工安)、員工薪資
    、營運費如電費、聲請人的房貸、房租、信貸等費用，是不
    能因被告收取學費，而聲請人嗣後退還學費給家長，即認定
    被告有侵占或背信之行為。又被告依聲請人或邱湘潔之指示
    ，定期將幼兒園每月利潤結算表及下個月預估利潤結算表傳送
    予聲請人或邱湘潔，供其2人審閱，聲請人或邱湘潔既定期
    審閱相關資料，若被告有侵占或背信等行為，理應於審閱後
    發覺，為何於被告離職前，方要被告在無任何資料情況下寫
    出所收取之註冊費及學費，進而指訴被告有侵占或背信等行
    為，亦有疑義。原檢察官依偵查所得之證據資料，認被告是
    否有侵占或背信等行為，尚有疑義。依前揭「罪證有疑、利
    於被告」之證據法則，即不得遽為不利被告之認定，尚無不當
    。
　4.原檢察官所為不起訴處分，核其證據調查、論斷並無違背經
    驗法則、論理法則，採證認事即無不合。聲請再議意旨所指
    各節，或係原檢察官已查明並詳述理由於原不起訴處分書理
    由內，或係聲請人片面指摘，或有所誤會，核與被告有無涉
    犯前開罪嫌無涉，亦不足以動搖或影響原處分本旨之認定，
    自難資為發回續行偵查之理由。原檢察官以被告罪嫌不足而
    為不起訴處分之認定，經核並無不合。聲請人聲請再議為無
    理由，爰依刑事訴訟法第258條前段為駁回之處分。
五、本院經查：
　㈠關於被告於離職前製作之財務交接單部分，訊據被告於檢察
    事務官詢問時供稱：財務交接表是我要離職前，聲請人叫我
    去一個教室要我寫完每一個小朋友收的註冊費及學費，填好
    才能離開，裡面的數字為我所填寫，當時我完全沒有任何的
    收據或資料，我只好以一般一個月的學費來計算，憑印象寫
    下來的，且我在寫的時候是108年5月24日，6月以後的學費
    還沒有收，所以學費金額才會記缺6、7、8共3個月等語（見
    偵字卷第148頁、第354至355頁），核與聲請人於檢察事務
    官詢問時所陳：我們沒有收到錢的收據，所以只能依告證12
    被告寫的財務交接表判斷等語（見他字卷二第50頁），暨其
    代理人於檢察事務官詢問時所陳：這是被告當時離開時，聲
    請人請被告列出有關學費的部分實際上收了多少錢，這些錢
    是否有交給學校，這是由被告自己寫的，除了被告寫的資料
    外，很多學費收據都欠缺，所以只能以告證12認定被告收了
    多少錢等語（見他字卷二第415頁）均大致相符。而依前揭
    聲請人及代理人之陳述，被告離職前聲請人僅要求被告製作財
    務交接單，雙方並未就幼兒園內之餘款及歷月財務單據進行查
    證核對，則此部分既無證據足認被告確實有將其所收取之註
    冊費及學費挪為私用或侵占入己，自不能僅以被告曾負責幼
    兒園註冊費及學費收取之工作，即認被告有侵占行為。
　㈡又對於聲請人主張被告所收取快樂幼兒園之註冊費及學費金
    額，聲請人於刑事補充告訴理由狀三中主張被告收取學費達
    1,271,589元（見他字卷二第417、419、507頁），對此之計
    算，聲請人於補充告訴理由四狀則稱：財務交接表的藍字為
    被告收取的學費金額，但被告會因為政府補助劃掉註冊費藍
    字，以紅字標示扣抵後的餘額，因此總金額為藍字與紅字合
    計後所得而來，聲請人所持之家長收據並不多云云（見他字
    卷二第507至509頁），然觀諸聲請人所提出110年4月22日刑
    事陳報狀中遭被告侵占註冊費及學費所製作之最終版本計算
    清單，其「註冊費金額」之計算係為藍字金額減去紅字金額
    （見偵字卷第129至131頁）。而被告則供陳：財務交接單「
    註冊費金額」欄內，藍字金額為學生應繳交之金額，因政府
    有補助大班的學費，故紅字金額為扣除政府補助的金額，就
    是家長實際要繳交的費用，該交接單是108年5月24日伊要離
    職前，聲請人叫伊去一個房間，要伊寫下幼兒園及安親班每
    個學生所收的註冊費及學費，當時聲請人沒有提供伊任何的
    收據資料，故伊是憑印象寫下此交接單，另當下108年6月以
    後的學費還沒有收取，故在「學費金額」欄內才會註記還沒
    有收取的月份等語（見偵字卷第355頁）。是聲請人主張被
    告所收取之註冊費及學費金額，已有前後不一之情事；復經
    證人即快樂幼兒園員工湯詠旭證稱：幼兒園費用之收取方式
    ，有的家長會用刷卡或匯款方式繳交，刷卡及匯款的金額，
    應該是流向幼兒園的公司帳戶，以現金繳交的部分，則是交
    給被告等語，是以被告於108年1月至5月間負責收取之費用
    究竟為何，顯有疑義。
　㈢關於學費挪用部分，業經聲請人於檢察事務官詢問時自陳：
    被告原先是在伊開立的補習班擔任老師，後來幫伊管理快樂
    幼兒園，幫伊收錢，負責相關支出，除了財務，還包含招生
    、聯繫家長等行政工作，103年起，家長學費都是被告在收
    取，伊有要求被告要匯到永豐銀帳戶，當天有廠商要請款，
    被告以電話跟伊報告後，伊同意被告先從收到的學費支出，
    餘款再存入帳戶中等語（見他字卷二第21至22頁）；依聲請
    人所述，被告自103年起即負責向家長收取學費工作，然聲
    請人並未提出自103年至107年間曾向被告反映未將註冊費匯
    入之事之相關事證，而直至108年5月底被告離職後，始提出
    本案告訴，並指摘註冊費係要定期匯入幼兒園銀行帳戶，是
    尚難以被告未定期將註冊費匯入，遽認被告確有侵占之事實
    。又被告於檢察事務官詢問時供稱：我擔任快樂幼兒園安親
    及才藝行政人員，我也有負責收學費、作帳，廠商請款部分
    也是我處理，帳也是我作的，幼兒園支出包括人事、保險、
    水電、消防、工安、借證照的薪資，這些是大項的支出，一
    個約大概約15萬元左右，我每月20日要把帳面的應收帳款依
    照他們的指示從學校帳戶直接匯到、或依他們指示把錢領出
    來匯到聲請人太太指定的聲請人兒女帳戶或聲請人太太的大
    陸帳戶，106年之前他們的帳不會那麼亂，因我之前支出都
    是固定時間，所以幼兒園狀況沒有出問題，後來聲請人在上
    海有財務狀況，聲請人夫妻有急用、有錢就叫我匯過去，於
    是開始臨時的比如今天動2萬、後天動3萬，所以我收到學費
    之後通常都是隔天如有費用馬上就用學費支出，把單據留下
    ，勞健保是用帳戶扣款，所以我無法匯款進去，我前後跟聲
    請人講過3次，但聲請人也沒有處理，營養午餐費我接手前
    已經積欠好幾個月，但因為聲請人太太要求營收帳面不能太
    難看，所以1次只能繳1、2個月，戶外教學費、影印機費的
    情形與營養午餐費一樣，但因為他們就是這樣要求，所以變
    成我是前後費用挪動，且他們沒有留任何預備金給我，或是
    學生臨時不讀了，我還要退費或要我自己貼錢，我沒有將收
    到的學費款挪用到他處，學費也不可能當零用金，因月初作
    帳出來的金額一定要跟20日匯給聲請人太太的金額是一樣的
    ，不可能有多出來的錢當零用金，但可能之後廠商來請款，
    我就不可能跟20日之帳一樣，所以變成我必須先墊或挪用，
    沒有專款專用是因為聲請人太太要求我盈餘要一定金額以上
    、不能太難看，若我不處理，聲請人太太就會一直傳訊息或
    打電話給我，因為她是我的老板，所以我就配合聲請人太太
    製作比較好看的帳，每個月我都會傳檔案給聲請人的太太，
    否則她會一直催，如果我重複報帳，聲請人他們早就發現了
    等語（見他字卷二第38至40頁）大致相符，並有被告與邱湘
    潔（即JENNY）之微信對話紀錄翻拍照片附卷可參（見他字
    卷二第79至145頁、偵字卷第148至150頁、第353至）。而細
    繹被告與邱湘潔之微信對話內容，邱湘潔於107年9月6日曾
    提及「明天註冊費應該要匯到子昀（為聲請人兒女）帳上了
    」等文字，被告則回覆「因部分家長要9月初才來處理或刷
    卡，故本月較為延遲」等語；然所謂「子昀」帳戶並非「台
    北市私立快樂諾貝兒幼兒園」帳戶，是此部分尚難以被告未
    將註冊費匯入幼兒園帳戶，遽為不利於被告之認定，此亦足
    堪認定被告所辯其除需以向學生家長收取之費用支付幼兒園
    相關營運支出外，尚需配合聲請人或聲請人之妻邱湘潔之要
    求，將幼兒園收取之款項匯至渠等指定之銀行帳戶之事實，
    要係可信無疑。
　㈣再觀諸卷附聲請人所提被告製作之106年4月至108年5月之利
    潤結算表（見他字卷一第217至319頁、他字卷二第174至223
    頁），幼兒園每月支出金額約為40萬至70萬元不等，則數月
    支出總額即已逾聲請人曾指稱遭侵占120萬元餘之金額，自
    無法排除被告所收取之費用已全數用於支付幼兒園營運之可
    能。再者，被告離職前，聲請人僅要求被告製作上開財務交
    接單，雙方並未就幼兒園內之餘款及歷月財務單據進行查證
    核對，業如前述，則此部分亦無證據足認被告確實有將其所
    收取之註冊費及學費挪為私用或侵占入己，尚不能僅以被告
    曾負責幼兒園註冊費及學費收取及作為幼兒園其他支用，即
    認被告有為此部分侵占犯行。
　㈤又聲請人所提被告將快樂幼兒園108年3月應繳電費7,760元侵
    占入己一節，查聲請人固曾因快樂幼兒園未繳納108年3月份
    電費，而於108年6月10日向台灣電力公司繳納共7798元（80
    5+4480+2475=7798）欠費，然該等7760元電費係於108年5月
    14日經證人即被告快樂幼兒園之同事湯詠旭（即TOM）於「
    快樂諾貝兒老師會議群」群組中要求邱湘潔確認，邱湘潔並
    於公款請款單上簽名等情，有「快樂諾貝兒老師會議群」群
    組對話紀錄及公款請領申請單附卷可憑（見偵續卷第45、47
    頁），且觀諸該公款請款單上之申請老師欄位為「TOM」簽
    名而非被告，是該等電費是否係遭被告侵占，並非無疑。又
    證人湯詠旭於檢察事務官詢問時證稱：108年間幼兒園跟安
    親班都有學生家長要求退費之事，有些家長知道被告的事情
    ，108年3月份之後我們的薪資就不是被告發了，是老闆（即
    聲請人）回來親自處理等語（見偵字卷第99頁），足見108
    年3月份之後聲請人即已親自回來處理幼兒園相關費用之事
    ，是108年3月應繳電費部分，是否係由被告處理，更非無疑
    。況縱此等電費係由被告負責繳納、處理，然被告除需以向
    學生家長收取之費用支付幼兒園相關營運支出外，尚需配合
    聲請人邱湘潔之要求，將幼兒園收取之款項匯至渠等指定之
    銀行帳戶之事實，業據認定如前，自無法排除被告因斯時幼
    兒園有其他費用需優先支出或因被告未將該支出列入預估利
    潤結算表而未支付，亦難謂被告有何此部分侵占及背信之故
    意。
　㈥至聲請人所提被告曾自書悔過書自承犯行一節，對此被告於
    檢察事務官詢問時陳稱：因為他們不給我薪水，要我簽這份
    悔過書才給我，我簽了以後也只有給我一半薪水等語（見偵
    字卷第357頁），審酌被告於離職前與聲請人已生本案侵占
    等及他案違反勞動基準法等訟爭，尚無法排除被告為能順利
    自聲請人處取得薪資而順利離職、或為息事寧人而不得已簽
    署此悔過書，尚難單憑被告曾書立此悔過書，遽指其有本案
    侵占等犯行。又聲請人所提被告管理幼兒園期間曾另犯詐欺
    案件遭起訴一節，查與聲請人所指被告本案侵占等行為無關
    ，並非本院審酌應否交付審判之範圍，附此敘明。
　㈦而聲請人雖於「刑事交付審判聲請狀」及「刑事交付審判補
    充理由狀」中，就被告涉犯侵占等罪嫌多所指摘，惟經核其
　　「刑事交付審判聲請狀」理由二、三部分之相關指訴，分別
    與其於「刑事再議聲請狀」（見上聲議卷第6至15頁）理由
    二、三、5.相同；而其「刑事交付審判補充理由狀」內容更
    與「刑事再議聲請狀」理由所載內容完全相同。又上揭原不
    起訴處分書、駁回再議處分書，業已審酌被告之供述（見他
    字卷一第27至29頁、他字卷二第21至23、37至40、47至53頁
    、偵字卷第147至151、353至358頁、偵續卷第37至40頁），
    參酌聲請人與代理人之指訴（他字卷一第48至49頁、他字卷
    二第21至23、37至40、47至53、415至416、505至506頁、偵
    字卷第29至31、127至128、151頁），再衡諸證人即快樂幼
    兒園行政湯詠旭、證人即快樂幼兒園教師許麗玲、證人即寬
    大公司負責人張清寬、證人即新寶交通公司遊覽車司機陳建
    宏等人之證述（偵字卷第97至100、103至106、373至375、3
    63至364、393至394頁），並比對調查被告於離職前製作之財
    物交接單、快樂幼兒園開立之收據、學生家長出具之切結書2份
    、聲請人與學生家長之調解紀錄、聲請人支付寬大公司108年3
    、4月午餐費之單據、支付108年3月份電費之公款請領申請單
    ）、「快樂諾貝兒老師會議群」群組對話紀錄翻拍照片、公
    款請領申請單照片、被告與邱湘潔之微信對話紀錄翻拍照片
    、寬大公司110年4月1日寬大食字第110040101號函及所附請
    款明細、家長與被告之LINE對話截圖等書證（見他字卷一第
    131至181頁、他字卷二第79至145、489至497頁、偵字卷第6
    1、71至91頁、偵續卷第45、47頁），均查無積極證據足認
    被告有聲請人所指之各項犯行。而聲請人提出之刑事交付審
    判聲請狀及刑事交付審判補充理由狀內此部分所載各項理由
    ，核均與先前提出之書狀內容相同；聲請人此部分聲請交付
    審判之指述，業經上開駁回再議處分書審酌並詳加說明如前
    ，是原不起訴處分及原再議處分均已就聲請人所提告訴及聲
    請再議之指摘事項，分別詳予說明，認經就相關事證予以調
    查後，難認被告確有涉犯聲請人所指前揭毀損債權等罪嫌。
    經本院依職權調取上開偵查卷宗及卷內所附不起訴處分書、
    駁回再議處分書，並審酌前揭相關事證後，認為原不起訴處
    分與駁回再議處分之各項論點均屬有據，並未發見有何事證
    足以證明被告確有聲請人所指訴之涉犯之上開罪嫌，因認原
    檢察官為被告不起訴之處分，及高檢署檢察長駁回聲請人再
    議之處分，並無違背經驗法則、論理法則或其他證據法則之
    情事。聲請人猶執完全相同之詞，或僅憑其個人對於原不起
    訴處分及駁回再議處分所載理由論述之主觀意見，據以聲請
    本件交付審判，然並未就檢察官有何應調查而漏未調查，並
    足以動搖原不起訴處分之事證有何具體指摘，自難認其此部
    分指訴可採。
六、綜上所述，原檢察官之不起訴處分及高檢署檢察長駁回聲請
    人聲請再議之處分，均已就聲請人於偵查或再議時所提出之
    告訴或再議理由予以斟酌，並細加論述所憑證據及其認定之
    理由，經核其等處分所載證據取捨及事實認定之理由，尚無
    違背經驗、論理法則或其他證據法則之情事。是依前揭規定
    及說明，原檢察官及高檢署檢察長以被告所涉罪嫌均屬不足
    ，分別予以不起訴處分及駁回再議之處分，認事用法均無不
    當。另依本件現有卷存證據資料所能證明被告涉犯聲請人所
    指之犯罪嫌疑，均尚不足以跨過起訴門檻；揆諸前揭說明，
    本件聲請人聲請交付審判，為無理由，應予駁回。
七、據上論斷，應依刑事訴訟法第258條之3第2項前段，裁定如
    主文。
中　　華　　民　　國　　111 　年　　9 　　月　　13　　日
　　　　　　　　　　　刑事第二庭  審判長法  官  林秋宜
　　　　　　　　　                      法  官  王令冠
                  　　　　　　　　　    法　官  曾正龍
上正本證明與原本無異。
本裁定不得抗告。
                                        書記官  黃馨慧
中　　華　　民　　國　　111 　年　　9 　　月　　15　　日